【裁判字號】    97,交聲,258
【裁判日期】    970430
【裁判案由】    違反道路交通管理處罰條例聲明異議
【裁判全文】
臺灣士林地方法院交通事件裁定        97年度交聲字第258 號
原處分機關  臺北市交通事件裁決所
異  議  人
即受處分人  香港商力崎先進有限公司臺灣分公司
代  表  人  呂青馨
上列異議人即受處分人因違反道路交通管理處罰條例案件，對於
臺北市交通事件裁決所於中華民國97年2 月21日所為之處分（原
處分案號：北市裁三字第裁22-ZDB086295號）聲明異議，本院裁
定如下：
    主  文
異議駁回。
    理  由
一、按汽車行駛高速公路及快速公路，前後兩車間之行車安全距
    離，在正常天候狀況下，小型車以車輛速率之每小時公里數
    值除以2 ，單位為公尺（即時速60、70、80、90、100 、11
    0 公里時，與前車最少應分別保持30、35、40、45、50、55
    公尺之安全距離），高速公路及快速公路交通管制規則第6
    條第1 項第1 款定有明文。次按汽車行駛於高速公路、快速
    公路或設站管制之道路，不遵使用限制、禁止、行車管制及
    管理事項之管制規則而未保持安全距離者，處汽車駕駛人新
    臺幣（下同）3 千元以上6 千元以下罰鍰，道路交通管理處
    罰條例第33條第1 項第2 款定有明文。
二、原處分意旨略以：受處分人即異議人香港商力崎先進有限公
    司臺灣分公司所有之車號DV-9537 號自用小貨車於民國96年
    11月13日下午3 時39分許，行經國道一號高速公路北上272.
     8公里處時，經警以雷射測速器測獲其行車時速101 公里，
    與前車未保持50.5公尺以上之行車安全距離，經照相採證後
    ，逕行舉發其「未保持行車安全距離」之違規，依道路交通
    管理處罰條例第33條第1 項第2 款之規定，裁處異議人即受
    處分人罰鍰3,000 元等語。
三、異議意旨略以：異議人即受處分人香港商力崎先進有限公司
    臺灣分公司所有之車牌號碼DV-9537 號自用小貨車行經國道
    一號高速公路北上272.8 公里處時，因發現前方車輛突然減
    速，為考量後方來車安全，遂採緩行減速方式慢慢煞車，因
    此未與前車保持安全距離，以致違反道路交通管理處條例違
    規等情，爰依法聲明異議云云。
四、經查：
  (一)受處分人即異議人香港商力崎先進有限公司臺灣分公司所有
    車牌號碼DV-9537 號自用小貨車，於上開時、地行經國道一
    號高速公路北上272.8 公里處時，因未保持行車安全距離（
    時速101 公里，應保持50.5公尺，實距不足），為內政部警
    政署國道公路警察局第四警察隊新營分隊員警以雷射測速照
    相系統攝影存證，並有翻拍舉發照片附本院卷可稽，而觀諸
    該舉發違規之採證照片以觀，照片反白部分別記載下列數據
    ：照片上方由左至右依序係顯示11/13/2007（違規日期），
    15：39：24（違規時間），國道四隊新營分隊（執行分隊）
    ；照片下方由左至右依序係顯示100Kmh（限速）、101Kmh
    （行速）97.5公尺（測距）、國道一號北向272.8 公里（地
    點），記載完整，內容明確，並無缺失，且雷射槍測速儀係
    以科學方式量測車速，業經世界各國使用多年，準確度極高
    ，是受處分人之車輛既經雷射測速器測獲其行速101 公里，
    則依前開高速公路及快速公路交通管制規則第6 條第1 項第
    1 款之規定，應與前車保持50.5公尺以上之行車安全距離，
    惟依上開卷附採證照片所示，受處分人之車輛與前車距離未
    達20公尺（照片中之橫向白色虛線標線每格為10公尺），距
    離未達2 間隔，亦有內政部警政署國道公路警察局第四警察
    隊97年3 月31日公警四交字第0970470940號函及97年1 月25
    日公警四交字第0970470124號函所附採證照片1 張在卷可按
    ，異議人所有之車號DV-9537 號自用小貨車確有未依規定與
    前車保持安全距離之違規行為，至為明確。
  (二)異議人即受處分人雖辯稱：「當時因發現前方車輛突然減速
    ，為考量後方來車安全，遂採緩行減速方式慢慢煞車，因此
    導致未保持安全」云云。惟據前開舉發單位調閱值勤員警蒐
    證錄影查證結果發現：「當時該路段車流正常、順暢，該車
    跟隨前車後方直行中線車道，前方車輛未有變換車道超車或
    煞車減速行為；依錄影帶顯示該車於通過測照點後變換到外
    側車道，該車違規行為屬實」，有內政部警政署國道公路警
    察局第四警察隊97年3 月31日公警四交字第0970470940號函
    乙紙在卷可稽，是由該函及卷附採證照片畫面所示，異議人
    上開違規車輛確與前車保持距離尚不及20公尺，又無異議人
    所辯事由，至為明確。從而，本件事證明確，異議人即受處
    分人所有之上開自用小貨車「未保持行車安全距離（時速10
    1 公里，應保持50.5公里，實距不足）」之違規行為，堪以
    認定。
五、綜上所述，異議人即受處分人所有上開自用小貨車確於前揭
    時、地有「未保持行車安全距離（時速101 公里，應保持50
    .5 公 里，實距不足）」之違規行為。從而，原處分機關依
    道路交通管理處罰條例第33條第1 項第2 款規定，裁處受處
    分人罰鍰3,000 元，核無違誤，本件受處分人之異議為無理
    由，自應將其異議駁回。又按道路交通管理處罰條例第7 條
    之2 第1 項第7 款、第4 項規定係以汽車所有人為舉發之對
    象，又「本條例之處罰，受舉發違反道路交通管理事件之受
    處罰人，認為受舉發之違規行為應歸責他人者，應於舉發違
    反道路交通管理事件通知單應到案日期前，檢附相關證據及
    應歸責人相關證明文件，向處罰機關告知應歸責人，處罰機
    關應即另行通知應歸責人到案依法處理。逾期未依規定辦理
    者，仍依本條例各該違反條款規定處罰」，同條例第85條第
    1 項亦有明文。查本件異議人即受處分人香港商力崎先進有
    限公司臺灣分公司為車牌號碼DV-9537 號自用小貨車所有人
    ，而受處分人又未依同條例第85條之規定陳明實際歸責之汽
    車駕駛人，是原處分機關以汽車所有人香港商力崎先進有限
    公司臺灣分公司為受處分人並無違誤，附此敘明。
六、據上論斷，應依道路交通案件處理辦法第19條，裁定如主文
    。
中    華    民    國    97    年    4     月    30    日
                  交通法庭法  官    許辰舟
以上正本證明與原本無異。
如不服本裁定應於裁定送達後5 日內向本院提出抗告狀。
                          書記官    李典育
中    華    民    國    97    年    4     月    30    日


司法院資訊處製作；財團法人民間司法改革基金會備份。
